hu: Hangszóró jellemzői: AI-alapú; Automatikus párosítás; Automatikus kikapcsolás; Beépített erősítő; Beépített kijelző; Beépített memória; Visszhangszűrés; Külső erősítő; Zajszűrés; Ütésálló; Mélynyomó; Hangvezérlés; Hangerő-szabályozás; Időjárásálló; Egyéb
fr: Caractéristiques du haut-parleur: Doté d’une IA; Appairage automatique; Mise hors tension automatique; Amplificateur intégré; Affichage intégré; Mémoire intégrée; Suppression de l’écho; Amplificateur externe; Suppression du bruit; Antichocs; Caisson de basses; Commande vocale; Réglage du volume; Résistant aux intempéries; Autre
sl-SI: Funkcije zvočnikov: Poganja UI; Samodejno seznanjanje; Samodejni izklop; Vgrajen ojačevalnik; Vgrajen zaslon; Vgrajen pomnilnik; Odpravljanje odmeva; Zunanji ojačevalnik; Odpravljanje hrupa; Odporno na udarce; Globokotonec; Glasovno upravljanje; Nadzor glasnosti; Odporno na vremenske vplive; Drugo
ro-RO: Caracteristici difuzoare: Pe bază de AI; Asociere automată; Oprire automată; Amplificator integrat; Afișaj integrat; Memorie integrată; Anularea ecoului; Amplificator extern; Anularea zgomotului; Rezistență la șocuri; Subwoofer; Control vocal; Controlul volumului; Rezistență la intemperii; Altele
ja: スピーカーの機能: AI搭載; 自動ペアリング; オートパワーオフ; 内蔵アンプ; ディスプレイ内蔵; 内蔵メモリ; エコー除去; 外部アンプ; ノイズキャンセル; 耐衝撃; サブウーファー; 音声コントロール; 音量調節; 耐候性; その他
sk-SK: Vlastnosti reproduktorov: Podporovaný umelou inteligenciou; Automatické párovanie; Automatické vypnutie; Vstavaný zosilňovač; Vstavaný displej; Vstavaná pamäť; Zrušenie ozveny; Externý zosilňovač; Potlačenie hluku; Nárazuvzdorný; Subwoofer; Ovládanie hlasom; Ovládanie hlasitosti; Odolný voči počasiu; Iné
vi: Tính năng loa: Hỗ trợ bởi AI; Tự động ghép nối; Tự động tắt nguồn; Bộ khuếch đại tích hợp; Có màn hình; Bộ nhớ trong; Loại bỏ tiếng vang; Bộ khuếch đại bên ngoài; Chống ồn; Chống sốc; Loa siêu trầm; Điều khiển bằng giọng nói; Điều khiển âm lượng; Chịu được thời tiết; Khác
hr-HR: Značajke zvučnika: Pokreće umjetna inteligencija; Automatsko uparivanje; Automatsko isključivanje; Ugrađeno pojačalo; Ugrađeni zaslon; Ugrađena memorija; Poništavanje odjeka; Vanjsko pojačalo; Poništavanje buke; Otporan na udarce; Subwoofer; Glasovno upravljanje; Kontrola glasnoće; Otporno na vremenske uvjete; Ostalo
cs: Vlastnosti reproduktoru: S umělou inteligencí; Automatické párování; Automatické vypnutí; Integrovaný zesilovač; Vestavěný displej; Integrovaná paměť; Potlačení ozvěny; Externí zesilovač; Potlačení hluku; Nárazuvzdorný; Subwoofer; Hlasové ovládání; Ovládání hlasitosti; Odolnost vůči počasí; Jiné
bg-BG: Характеристики на високоговорител: Задвижван от AI; Автоматично сдвояване; Автоматично изключване на захранването; Вграден усилвател; Вграден дисплей; Вградена памет; Отмяна на ехото; Външен усилвател; Потискане на шума; Удароустойчив; Субуфер; Гласово управление; Управление на силата на звука; Устойчив на атмосферни влияния; Други
nl: Kenmerken luidspreker: AI-aangedreven; Automatisch koppelen; Automatisch uitschakelen; Ingebouwde versterker; Ingebouwd display; Ingebouwd geheugen; Echo-onderdrukking; Externe versterker; Ruisonderdrukking; Schokbestendig; Subwoofer; Spraakbesturing; Volumeregeling; Weersbestendig; Andere
da: Højttalerfunktioner: AI-drevet; Automatisk parring; Automatisk sluk; Indbygget forstærker; Indbygget display; Indbygget hukommelse; Ekkoannullering; Ekstern forstærker; Støjannullering; Stødsikker; Subwoofer; Stemmekontrol; Lydstyrkekontrol; Vejrbestandig; Andet
tr: Hoparlör özellikleri: Yapay zeka destekli; Otomatik eşleşme; Otomatik kapanma; Dahili amfi; Dahili ekran; Dahili hafıza; Yankı giderme; Harici amfi; Gürültü engelleme; Darbeye dayanıklı; Derin bas hoparlör; Ses kontrolü; Ses seviyesi kontrolü; Hava koşullarına dayanıklı; Diğer
de: Lautsprechereigenschaften: KI-gestützt; Automatische Kopplung; Automatische Abschaltung; Eingebauter Verstärker; Integriertes Display; Eingebauter Arbeitsspeicher; Echounterdrückung; Externer Verstärker; Geräuschunterdrückung; Stoßfest; Subwoofer; Sprachsteuerung; Lautstärkeregelung; Wetterresistent; Sonstiges
pt-BR: Recursos do alto-falante: Com IA; Emparelhamento automático; Desligamento automático; Amplificador integrado; Visor integrado; Memória incorporada; Cancelamento de eco; Amplificador externo; Cancelamento de ruído; À prova de choque; Subwoofer; Controle de voz; Controle de volume; Resistente ao clima; Outro
en: Speaker features: AI-powered; Auto pairing; Auto power-off; Built-in amplifier; Built-in display; Built-in memory; Echo cancellation; External amplifier; Noise cancellation; Shockproof; Subwoofer; Voice control; Volume control; Weather resistant; Other
ko: 스피커 기능: AI 기반; 자동 페어링; 자동 전원 끄기; 내장 앰프; 내장 디스플레이; 내장 메모리; 에코 취소; 외부 앰프; 소음 제거; 충격 방지; 서브우퍼; 음성 제어; 볼륨 조절; 내후성; 기타
ru: Характеристики динамика: На базе ИИ; Автоматическое сопряжение; Автоматическое выключение; Встроенный усилитель; Встроенный дисплей; Встроенная память; Эхоподавление; Внешний усилитель; Шумоподавление; Ударопрочность; Сабвуфер; Голосовое управление; Регулировка громкости; Погодостойкий; Другое
lt-LT: Garsiakalbio ypatybės: Veikia DI pagrindu; Automatinis susiejimas; Automatinis išjungimas; Integruotas stiprintuvas; Integruotas ekranas; Integruota atmintis; Aido slopinimas; Išorinis stiprintuvas; Triukšmo slopinimas; Atsparus smūgiams; Žemadažnis garsiakalbis; Valdymas balsu; Garsumo valdymas; Atsparus oro sąlygoms; Kita
el: Χαρακτηριστικά ηχείων: Με τεχνολογία ΑΙ; Αυτόματη σύζευξη; Αυτόματη απενεργοποίηση; Ενσωματωμένος ενισχυτής; Ενσωματωμένη οθόνη; Ενσωματωμένη μνήμη; Ακύρωση ηχούς; Εξωτερικός ενισχυτής; Ακύρωση θορύβου; Αντικραδασμικό; Subwoofer; Φωνητικός έλεγχος; Έλεγχος έντασης ήχου; Ανθεκτικό στις καιρικές συνθήκες; Άλλο
zh-TW: 揚聲器特點: AI 驅動; 自動配對; 自動關機; 內建放大器; 內建顯示器; 內建記憶體; 迴聲消除; 外接擴大機; 消噪; 防震; 重低音; 語音控制; 音量控制; 耐候; 其他
th: คุณลักษณะของลำโพง: ขับเคลื่อนด้วย AI; การจับคู่อัตโนมัติ; ปิดเครื่องอัตโนมัติ; มีแอมป์ในตัว; มีจอแสดงผลในตัว; หน่วยความจำภายในตัว; การป้องกันเสียงสะท้อน; แอมป์ภายนอก; การตัดเสียงรบกวน; กันกระแทก; ซับวูฟเฟอร์; การควบคุมเสียง; การควบคุมระดับเสียง; ทนต่อสภาพอากาศ; อื่นๆ
sv: Detaljer för högtalare: AI-driven; Automatisk parning; Automatisk avstängning; Inbyggd förstärkare; Inbyggd display; Inbyggt minne; Ekodämpning; Extern förstärkare; Brusreducering; Stötsäker; Subwoofer; Röststyrning; Volymkontroll; Vattentålig; Övrigt
nb: Høyttalerfunksjoner: KI-drevet; Automatisk tilkobling; Automatisk avslåing; Innebygd forsterker; Innebygd display; Innebygd minne; Ekkokansellering; Ekstern forsterker; Støydemping; Støtsikker; Subwoofer; Talekontroll; Volumkontroll; Værbestandig; Annet
it: Funzionalità degli altoparlanti: Alimentato dall'intelligenza artificiale; Associazione automatica; Arresto automatico; Amplificatore incorporato; Display incorporato; Memoria integrata; Eliminazione dell'eco; Amplificatore esterno; Eliminazione del rumore; Antiurto; Subwoofer; Controllo vocale; Controllo dei volumi; Resistente agli agenti atmosferici; Altro
zh-CN: 扬声器功能: AI 赋能; 自动配对; 自动关机; 内置放大器; 内置显示; 内置内存; 回声消除; 外接式扩大器; 噪声消除; 防震; 低音炮; 语音控制; 音量控制; 耐气候; 其他
pt-PT: Características do alto-falante: Alimentado por IA; Emparelhamento automático; Desligar automático; Amplificador integrado; Ecrã integrado; Memória incorporada; Cancelamento de eco; Amplificador externo; Cancelamento de ruído; À prova de choque; Subwoofer; Controlo por voz; Controlo de volume; Resistente ao tempo; Outro
fi: Kaiuttimen ominaisuudet: Tekoälyllä toimiva; Automaattinen pariliitos; Automaattinen virrankatkaisu; Sisäänrakennettu vahvistin; Sisäänrakennettu näyttö; Sisäänrakennettu muisti; Kaiun poisto; Ulkoinen vahvistin; Melunpoisto; Iskunkestävä; Subwoofer; Ääniohjaus; Äänenvoimakkuuden säädin; Säänkestävä; Muu
pl: Charakterystyka głośnika: Obsługiwany przez sztuczną inteligencję; Automatyczne parowanie; Automatyczne wyłączanie zasilania; Wbudowany wzmacniacz; Wbudowany wyświetlacz; Wbudowana pamięć; Usuwanie echa; Wzmacniacz zewnętrzny; Eliminowanie hałasu; Wstrząsoodporny; Subwoofer; Sterowanie głosowe; Sterowanie głośnością; Odporny na warunki atmosferyczne; Inne
es: Características del altavoz: Con tecnología de IA; Emparejamiento automático; Apagado automático; Amplificador incorporado; Pantalla incorporada; Memoria incorporada; Cancelación del eco; Amplificador externo; Cancelación del ruido; A prueba de golpes; Subwoofer; Control por voz; Control del volumen; Resistente a la intemperie; Otros